【裁判字號】    98,消債更更,26
【裁判日期】    980828
【裁判案由】    更生事件
【裁判全文】
臺灣板橋地方法院民事裁定          98年度消債更更字第26號
聲  請  人  甲○原名羅士興）.
上列當事人依消費者債務清理條例聲請更生事件，經本院合議庭
於民國98年6 月10日以98年度消債抗第162 號裁定廢棄後，本院
更為裁定如下：
    主  文
聲請人甲○自中華民國九十八年八月三十一日下午四時起開始更
生程序。
命司法事務官進行本件更生程序。
    理  由
一、按法院開始更生程序之裁定，應載明其年、月、日、時，並
    即時發生效力；又法院裁定開始更生或清算程序後，得命司
    法事務官進行更生或清算程序，消費者債務清理條例第45條
    第1項、第16條第1項前段分別定有明文。
二、聲請意旨略以：聲請人因有不能清償情事，於民國95年間提
    出債權人清冊，以書面向最大債權金融機構萬泰銀行請求共
    同協商債務清償方案，並於95年11月23日成立協商，每月應
    繳金額新臺幣（下同）21,398元。惟因聲請人當時每月約收
    入35,000元，扣減每月償還之協商款21,398元及自用住宅房
    貸約12,000元後僅剩1,602 元，不足以維持聲請人基本生活
    所需及扶養親人之費用，入不敷出，終致不能履行債務，債
    權人於協商時並未顧及聲請人及受扶養親人日常生活所需之
    必要費用，顯失公平。又因96年11月間至97年4 月，聲請人
    失業約6 個月，係有不可歸責於己之事由，致履行顯有重大
    困難，爰向本院聲請更生等語。
三、經查，聲請人主張之上開事實，業據其提出財產及收入狀況
    說明書、債權人清冊、協議書、無擔保債務還款計畫表、勞
    工保險被保險人投保資料、收入證明切結書財政部臺灣省北
    區國稅局95暨96年度綜合所得稅各類所得資料清單、全國財
    產稅總歸戶財產查詢清單、建物及土地登記謄本、本院民事
    執行處函、存摺、薪資單、清寒證明、身心障礙生活補助財
    團法人金融聯合徵信中心當事人綜合信用報告、戶籍謄本等
    為證。雖聲請人於消費者債務清理條例施行前，曾與各債權
    人就無擔保債權成立協商，約定自95年12月起，分80期，利
    率6.88% 按月償還21,398元，依各債權銀行債權金額比例清
    償各項債務，至全部清償為止，聲請人於97年2 月間毀諾未
    繳等情，業據聲請人向本院陳報明確。而本件聲請人95、96
    年度平均每月收入為35,500元乙節，業據聲請人陳明，而聲
    請人居住於臺北縣，須扶養1 子及母，依行政院主計處公佈
    之97年度臺灣省每人每月最低生活費用為9,829 元計算，其
    於履約期間之月收入於依協商履行後，所餘顯不足以維持生
    活必要支出及扶養費用，則聲請人主張因有不可歸責於己之
    事由，致履行原協商條件有重大困難，應堪採信。此外，本
    件又查無聲請人有消費者債務清理條例第6 條第3 項、第8
    條或第46條各款所定駁回更生聲請之事由存在，是本件更生
    聲請，應屬有據，並命司法事務官進行本件更生程式，爰裁
    定如主文。
四、至於聲請人於更生程序開始後，應另提出足以為債權人會議
    可決或經法院認為公允之更生方案以供採擇，俾免更生程序
    進行至依消費者債務清理條例第61條規定應行清算之程度，
    附此敘明。
中    華    民    國    98    年    8     月    28    日
              民事第二庭    法      官  陳麗玲
上為正本係照原本作成
本件不得抗告
本裁定已於98年8月31日下午4時公告。
中    華    民    國    98    年    8     月    31    日
                            書  記  官  吳俞玲


司法院資訊處製作；財團法人民間司法改革基金會備份。
